【裁判字號】    95,訴,20
【裁判日期】    950222
【裁判案由】    違反毒品危害防制條例
【裁判全文】
臺灣花蓮地方法院刑事判決                95年度訴字第20號
公  訴  人  臺灣花蓮地方法院檢察署檢察官
被      告  甲○○
上列被告因違反毒品危害防制條例案件，茲經檢察官提起公訴（
94年度毒偵字第817 號、1106號），因被告於準備程序進行中就
被訴事實為有罪之陳述，且所犯非死刑、無期徒刑、最輕本刑為
3 年以上有期徒刑之罪或高等法院管轄第一審案件，經告知簡式
審判程序之旨，並聽取檢察官、被告之意見後，經本院合議庭裁
定由受命法官獨任進行簡式審判程序，本院判決如下：
    主  文
甲○○連續施用第一級毒品，累犯，處有期徒刑壹年肆月。
    事  實  及  理  由
一、本件犯罪事實與所援證據均引用檢察官起訴書之記載（如附
    件）。惟犯罪事實部分第一行起補充更正：「甲○○曾於民
    國91年犯贓物罪，經法院判處有期徒刑3月確定，嗣於91年4
    月 8日易科罰金執行完畢，悔不知悔改，另前於89年間因施
    用毒品案件，經法院裁定送勒戒處所施以觀察、勒戒，因無
    繼續施用毒品之傾向，而由臺灣花蓮地方法院檢察署檢察官
    以90年度毒偵緝字第44號案件為不起訴處分確定；復於90年
    間，再因施用毒品案件，經本院裁定送勒戒處所施以觀察、
    勒戒後，認有繼續施用毒品之傾向，經臺灣花蓮地方法院檢
    察署檢察官聲請簡易判決處刑，嗣於90年10月31日，經本院
    以90年度花易字第19號就施用第1級及第2級毒品罪，各判處
    有期徒刑7月及5月確定，應執行有期徒刑 1年（非累犯）。
    另送觀察、勒戒後，研判有繼續施用毒品傾向，而經本院裁
    定令入戒治處所執行強制戒治 1年，於90年7月7日入強制戒
    治所施以強制戒治，後經評估認為沒有繼續施用毒品傾向，
    所餘戒治期間付保護管束裁定，而經本院以91年度毒聲字第
    109 號為停止戒治，於91年4月8日停止戒治付保護管束，嗣
    經撤銷停止戒治（如下述），再執行強制戒治至92年3月8日
    期滿。其竟另再在停止戒治期間，於92年間再犯施用毒品案
    件，經本院以92年4月22日以92年度訴字第44號就施用第1級
    及第2級毒品罪，各處有期徒刑9月及6月，應執行有期徒刑1
    年2月確定（非累犯），上開有期徒刑1年及1年2月接續執行
    ，於93年3月8日開始入監執行，並於93年 9月17日假釋付保
    護管束，嗣經撤銷假釋，94  年6月8日起入監執行殘餘徒刑
    至94年12月30日縮短刑期執行完畢。詎仍不知悔改，竟基於
    同時施用第一級毒品及第二級毒品之概括犯意，猶於前開觀
    察、勒戒及強制戒治執行完畢釋放後五年內即自94年6月3日
    起至同年6月6日止，連續在其花蓮市○○路322號4樓之 1住
    處，混合前開海洛因及安非他命兩種毒品後，放在玻璃球內
    燃燒之施用方式，施用毒品多次（檢察官於起訴書上本認甲
    ○○係分別施用第一級毒品海洛因及第二級毒品安非他命，
    惟業經公訴人當庭更正如上），嗣於94年6月8日為警採尿送
    驗始查悉上情。」；所援引證據部分並補充：被告於本院審
    理時之自白，又被告於94年6月8日13時 6分許，在花蓮縣警
    察局花蓮分局所排放的尿液經送請檢驗後，亦呈甲基安非他
    命及嗎啡陽性反應的結果，此有列管毒品人口尿液體採集送
    紀錄表2紙、慈濟大學濫用藥物檢驗中心檢驗總表1紙在卷內
    可供參考。此外，復有臺灣高等法院被告前案紀錄表 1份附
    卷可稽，被告之自白與事實相符，事證明確，被告應依法論
    科。
二、核被告所為，係違反毒品危害防制條例第10條第1 項之施用
    第一級毒品罪及同條第2 項之施用第二級毒品罪。其施用前
    後持有海洛因、安非他命之低度行為，應為施用海洛因、安
    非他命之高度行為所吸收，均不另論罪；被告將海洛因與安
    非他命摻雜同時施用，係以一施用毒品行為同時觸犯施用第
    一級毒品罪及施用第二級毒品罪名，應論以想像競合犯，依
    刑法第55條之規定，從一重之施用第一級毒品罪論處，公訴
    人原認被告上開犯行為數罪併罰，容有誤會，應予更正。被
    告多次施用海洛因犯行，時間緊接，所犯罪名相同，顯係出
    於概括之犯意為之，為連續犯，爰依刑法第56條之規定論以
    連續施用第一級毒品罪。被告有事實欄所列之前科，並於91
    年4 月8 日易科罰金執行完畢，有台灣高等法院被告前案紀
    錄表1 紙附卷可查，其於5 年以內再犯本件有期徒刑以上之
    罪，為累犯，應依刑法第47條規定, 遞加重其刑。爰審酌被
    告屢次施用毒品，經送觀察勒戒及強制戒治之後，仍然再度
    施用，顯見觀察勒戒及強制戒治之手段，對於被告戒除施用
    毒品之習慣，並無法發揮功效，以及其犯罪時所受之刺激、
    品性、生活狀況、智識程度、犯罪所生之損害，及犯罪後坦
    承犯行態度等一切情狀，量處如主文所示之刑。
三、依刑事訴訟法第299 條第1 項前段、第273 條之1 第1 項、
    第310 條之2 ，毒品危害防制條例第10條第1 項，刑法第 2
    條第 1項前段、第十一條前段、第55條前段、第56條、第47
    條，判決如主文。
本案經檢察官乙○○到庭執行職務。
中    華    民    國    95    年    2     月    22    日
                        臺灣花蓮地方法院刑事第二庭
                            法    官    李  豫  雙
上列正本證明與原本無異。
如對本判決不服，應於送達後10日內，向本院提出上訴狀。（應
抄附繕本）
                            書記官
中    華    民    國    95    年    2     月    22    日
附錄本判決論罪之法律條文：
毒品危害防制條例第10條第1項：
施用第一級毒品者，處六月以上五年以下有期徒刑。


司法院資訊處製作；財團法人民間司法改革基金會備份。
